# 知识产权融资账务处理

提问人：11939 时间：2020-05-27 22:33:22
陈版，现在有一家租赁公司跟我们公司介绍知识产权证券化业务，具体基础资产构建流程如下：
1.双方签订独占许可合同，我司授予租赁公司3-5年独占实施许可
2.租赁公司一次性支付3-5年独占实施许可使用费
3.租赁公司再将专利许可给我司，使得我司可继续使用该专利用于经营
4.我司按月/季度定期支付许可使用费，并将专利质押给租赁公司
根据租赁公司的介绍，我司专利的所有权和使用权不发生变化，
请问：针对该业务，我司应如何进行账务处理？看了论坛上相关的资料，账务处理：
借：银行存款
贷：长期借款
归还利息：
借：财务费用
贷：应付利息
借：应付利息
贷：银行存款
附注中作为所有权受限制的资产披露。
上述会计处理是否正确呢？

回答人：chenyiwei
这实际上就是以知识产权为质押或抵押的借款，类似于售后回租构成融资租赁的交易。直接按照取得抵押借款或者质押借款进行会计处理即可。

提问人：lv1025280320 时间：2020-06-13 19:34:00
陈版所以上述处理是对的对吧？

回答人：chenyiwei
基本合理。